【裁判字號】    97,抗,2180
【裁判日期】    971231
【裁判案由】    訴訟救助
【裁判全文】
臺灣高等法院民事裁定                  97年度抗字第2180號
抗  告  人  雅新實業股份有限公司
法定代理人  丙○○
            乙○○
上列抗告人因與相對人甲○○○○○○○○○○○ ○○○○○○○ ○○○○○○○○○cs N.V
.( 荷蘭商皇家飛利浦電子股份有限公司)間訴訟救助事件，抗告
人對中華民國97年6月20日臺灣士林地方法院97年度救字第43號
裁定提起抗告，本院裁定如下：
    主  文
抗告駁回。
抗告訴訟費用由抗告人負擔。
    理  由
一、按當事人無資力支出訴訟費用者，依民事訴訟法第一百零七
    條規定，法院固應依聲請准予救助，惟此項請求救助之事由
    ，依同法第109條第2項、第284條之規定，應提出可使法院
    信其主張為真實之一切證據以釋明之。
二、本件抗告人聲請意旨略以：抗告人因財務困難，經原法院以
    96年度整字第1號民事裁定准予重整在案。相對人所申報債
    權金額高達美金19,185,291.67元，抗告人為確認相對人申
    報之重整債權不存在，必須繳納鉅額訴訟費用，且本件非顯
    無勝訴之望。為此，依民事訴訟法第107條之規定，請准訴
    訟救助等語。
三、查依抗告人於民國97年6月12日起訴時訴訟標的價額美金
    19,185,291.67元核算第一審裁判費應為新台幣（下同）：
    4,648,676元，經本院調取抗告人96年財產所得，動產部分
    計45筆總額：17,153,777元，不動產部分計87筆總額：
    1,336,406,469元，有稅務電子閘門財產所得調件明細表可
    佐，顯難謂無支出上開訴訟費用之能力；且依原法院96年度
    整字第1號民事裁定所載略為：原法院綜合主管機關、檢查
    人、重整聲請人遠東銀行及兆豐銀行所提之重整方案各種意
    見及調查結果，認為：抗告人係以印刷電路板之製造、消費
    性電子及通訊產品之加工組裝為主要業務，前因96年4月9日
    臺灣證券交易所以抗告人公司於重大訊息說明記者會對95年
    度自結盈餘重大錯誤、期末應收帳款大幅增加及與應付帳款
    差異懸殊原因、對主要銷售客戶Protron之銷售真實性及期
    末應收帳款餘額及備抵損失所做之說明，尚無法釐清疑慮，
    亦未提供具體憑證而暫停其融資融券交易，復於96年5月7日
    停止其上市有價證券之買賣，致債權銀行緊縮銀根凍結額度
    ，引發一連串退票危機。惟抗告人資本額106.18億元，依96
    年6月自結財務報告，公司資產總值約347億元，負債約196
    億元，客觀上仍足以清償債務。其主要從事之PCB產業於業
    界仍具有競爭優勢，債權人即重整聲請人遠東銀行及兆豐銀
    行所提之重整方案，依檢查人楊省吾會計師檢查報告所示，
    認其尚屬具體；其桃園廠雖幾近停工，東莞及蘇州廠部分停
    工，設備均可正常使用、人員士氣尚可，日後能恢復正常營
    運，如順利挹入資金，並提昇產品技術及產能利用率，抗告
    人自非無更生之可能等旨；顯不足以釋明其無資力支出訴訟
    費用。又重整後由重整人所具名之公司資產負債表，亦非無
    資力，縱其資產減去負債之資產淨值為負數，且重整人所具
    名之公司96年資產尚147億餘元，即令抗告人自行估算其與
    他債權人十二件訴訟之訴訟費用約計2億3340萬元之譜，然
    抗告人在重整程序中，既未受有何法院保全處分之裁定，自
    難謂其無法自由處分其資產，尤難謂公司一經重整即無資力
    支出訴訟費用。此外，未據抗告人提出任何能即時調查之證
    據，以釋明其確有無資力支出訴訟費用之情事，揆之前揭規
    定，其聲請訴訟救助，自無從准許。從而，原法院駁回訴訟
    救助之聲請，即無違誤，抗告意旨指摘原裁定不當，求予廢
    棄，為無理由，應予駁回。
四、據上論結，本件抗告為無理由，依民事訴訟法第495條之1第
    1項、第449條第1項、第95條、第78條，裁定如主文。
中    華    民    國    97    年    12    月    31    日
                  民事第十庭
                      審判長法  官  黃豐澤
                            法  官  林麗玲
                            法  官  吳謀焰
正本係照原本作成。
本裁定除以適用法規顯有錯誤為理由，並經本院許可外，不得再
抗告。如提起再抗告，應於收受後10日內委任律師為訴訟代理人
向本院提出再抗告狀。並繳納再抗告費新台幣１千元。
中    華    民    國    98    年    1     月    6     日
                            書記官  鄭淑昀


司法院資訊處製作；財團法人民間司法改革基金會備份。
